---
title: "README.rmd"
output: html_document
---

```{r setup, include=FALSE}
knitr::opts_chunk$set(echo = TRUE)
```

## R Markdown

Olá, amigas e amigos. Vamos embarcar em um mundo de múltiplas possibilidades. Já pensou em por todas as suas ideias em prática? Todos temos ideias ótimas, ideias que podem melhorar o mundo, sua vida e a vida de outras pessoas. Pessoas que você nem conhece. É possível fazer tudo isso em casa com apenas um computador ou notebook criando suas próprias aplicações e contribuido com o mundo a sua maneira. 
Não garanto que será fácil (e nem será), mas te garanto que será uma viagem só de ida em busca de conhecimento e quando você percerber as pessoas usando aquilo que você cria é impossível não se apaixonar. 
Existem muitos iguais a você e a mim, somos muitos. Existe muita gente boa por aí a fora disposta a ajudar e contribuir. 

Vocês pode tudo que você quiser. Me dê uma chance para te provar isso. Venha comigo.

```{r cars}
summary(cars)
```

## Including Plots

You can also embed plots, for example:

```{r pressure, echo=FALSE}
plot(pressure)
```

Note that the `echo = FALSE` parameter was added to the code chunk to prevent printing of the R code that generated the plot.
